臺灣高雄地方法院民事裁定　　　　　　93年度鳳小字第1223號
聲　請　人　滙誠第一資產管理股份有限公司


法定代理人　莊仲沼　


相　對　人　林素麗　

　
上列原告中華商業銀行股份有限公司與被告林金豊間給付借款事
件，聲請人聲請更正本院民國93年10月13日所為之民事判決，本
院裁定如下：
    主  文
原判決原本及正本之主文欄關於「按『上開』利率百分之二十計
算之利息」，應更正為「按『週年』利率百分之二十計算之利息
」之記載。
    理  由
一、聲請意旨略以：本院民國93年10月13日93年度鳳小字第1223
    號民事判決主文欄所載「按『上開』利率百分之二十計算之
    利息」顯是「按『週年』利率百分之二十計算之利息」之誤
    寫，而本件原告中華商業銀行股份有限公司，業於96年10月
    17日將本件原告對被告林金豊之上開債權讓與聲請人並予公
    告，且林金豊業於108 年3 月9 日死亡，其遺產由相對人繼
    承等語，爰聲請更正如主文所示。
二、按判決如有誤寫、誤算或其他類此之顯然錯誤者，法院得依
    聲請或依職權以裁定更正之，民事訴訟法第232 條第1 項前
    段，定有明文。次按承受訴訟，須當事人於訴訟繫屬中死亡
    ，始有其適用。如受判決人甲於判決確定後、聲請人聲請更
    正前已死亡，依民事訴訟法第401 條第1 項規定，應逕列確
    定判決效力所及之甲之繼承人丙為相對人，因甲之當事人能
    力已喪失，縱列甲為相對人，亦無程序繫屬可言，從而亦不
    生由甲之繼承人丙承受訴訟之問題（臺灣高等法院暨所屬法
    院101 年法律座談會民事類提案第38號研討結果參照）。經
    查，本院93年10月13日93年度鳳小字第1223號民事判決主文
    第1 項記載「被告應給付原告新臺幣參萬零貳佰貳拾元，及
    其中參萬元部分自民國九十二年四月十一日起至九十二年五
    月十五日止，按週年利率百分之十八點二五計算之利息，並
    自民國九十二年五月十六日起至清償日止，按『上開』利率
    百分之二十計算之利息。」等語，業據聲請人提出上開判決
    書正本1 份可稽，並據本院調取判決原本核閱無誤，依其前
    後文義，堪認其中「按『上開』利率百分之二十計算之利息
    」應是「按『週年』利率百分之二十計算之利息」之誤寫之
    顯然錯誤。而聲請人主張中華商業銀行股份有限公司，業於
    96年10月17日將本件對林金豊之債權讓與聲請人並予公告等
    情，有聲請人提出債權讓與證明書為證。且林金豊（身分證
    字號：Z000000000）業於108 年3 月9 日死亡，其遺產由相
    對人林素麗（身分證字號：Z000000000）繼承，有聲請人所
    提出之繼承系統表及本院依職權調取之林金豊各順位繼承人
    之戶籍謄本可稽，亦堪認定。又相對人經本院通知其對本件
    表示意見，但其仍未提出意見等情，有本院通知函及送達證
    書可稽。是依上開規定及說明，聲請人提出本件更正之聲請
    ，尚無不合，本院93年10月13日93年度鳳小字第1223號民事
    判決主文欄有如主文所示之顯然錯誤，應予更正如主文所示
    。
三、依民事訴訟法第232 條第1項前段，裁定如主文。
中    華    民    國   110    年    9     月    13    日
                  鳳山簡易庭  法      官  施盈志
以上正本係照原本作成。
如不服本裁定，應於送達後10日內，向本院提出抗告狀並表明抗
告理由，如於本裁定宣示後送達前提起抗告者，應於裁定送達後
10日內補提抗告理由書（須附繕本），並繳納抗告費新臺幣1,000
元。
中    華    民    國   110    年    9     月    13    日
                              書  記  官  陳玫燕